【裁判字號】    99,訴,787
【裁判日期】    991130
【裁判案由】    違反毒品危害防制條例
【裁判全文】
臺灣嘉義地方法院刑事判決               99年度訴字第787號
公  訴  人  臺灣嘉義地方法院檢察署檢察官
被      告  郭美凡
上列被告因毒品危害防制條例案件，經檢察官提起公訴（99年度毒
偵字第1380號、1523號），被告於本院行準備程序時就犯罪事實
為有罪之陳述，經本院合議庭裁定適用簡式審判程序，判決如下
：
    主  文
郭美凡施用第一級毒品，處有期徒刑柒月；又施用第二級毒品，
處有期徒刑參月；又施用第一級毒品，處有期徒刑柒月，又施用
第二級毒品，處有期徒刑參月，扣案之第二級毒品甲基安非他命
壹包（驗餘淨重零點貳陸貳玖公克），沒收銷毀之；上開毒品外
包裝壹個，沒收。應執行有期徒刑壹年伍月。扣案之第二級毒品
甲基安非他命壹包（驗餘淨重零點貳陸貳玖公克），沒收銷毀之
；上開毒品外包裝壹個，沒收。
    犯 罪 事 實
一、郭美凡前因施用第1、2級毒品案件，經依本院以99年度毒聲
    字第17號裁定送觀察、勒戒後，認無繼續施用毒品之傾向，
    於民國99年3月31日釋放，並經臺灣嘉義地方法院檢察署檢
    察官以98年度毒偵字第1759號為不起訴之處分確定。詎仍不
    知悔改，於觀察勒戒執行完畢釋放後5年內，分別基於施用
    第1級毒品海洛因及第2級毒品甲基安非他命之犯意，於下列
    時間、地點，施用第一級毒品海洛因與第二級毒品甲基安非
    他命：
 (一)99年8月5日某時許，在嘉義市○○路歌神KTV，以將甲基安非
   他命置於玻璃球內燒烤之方式，施用第2級毒品甲基安非他命
   1 次。
 (二)嗣於99年8月6日，某時許，於不詳之處所，以海洛因摻入香
   菸之方式，施用第1級毒品海洛因1次。
 (三)復於99年8月23日晚間11時許，在嘉義市○○路歌神KTV包廂
   內之廁所，以將甲基安非他命置於玻璃球內燒烤之方式，施
   用甲基安非他命1次。
 (四)另於99年8月24日凌晨0時許，在嘉義市○○街315號租屋處，
  ，以不詳方式，施用第1級毒品海洛因1次。
二、嗣於99年8月7日下午7時50分許，在嘉義市○區○○路與新
    建街口，因形跡可疑為警盤查，並經其同意採尿送驗。另於
    99年8月24日上午1時5分許，在嘉義市○區○○街315號前，
    因形跡可疑為警盤查，扣得第2級毒品甲基安非他命1小包（
    毛重0.49公克，驗餘淨重0.2629公克），亦經其同意採尿送
    驗而查獲。
三、案經嘉義市政府警察局第一分局及嘉義市政府警察局第二分
    局報請臺灣嘉義地方法院檢察署檢察官偵查起訴。
    理  由
一、本件係經被告郭美凡於本院準備程序中就被訴事實為有罪之
    陳述，經本院合議庭裁定由受命法官獨任以簡式審判程序審
    理，依刑事訴訟法第273條之2、同法第159條第2項規定，不
    適用傳聞法則有關限制證據能力之相關規定，合先敘明。
二、訊據被告對於犯罪事實一之(一)至(四)之犯行，均坦承不諱，而
    被告分別經2次採尿後送鑑定結果，其尿液內分別呈安非他
    命反應、甲基安非他命反應、可待因陽性反應、嗎啡陽性反
    應及嗎啡、可待因及甲基安非他命陽性反應，此分別有長榮
    大學99年8月20日、台灣檢驗科技股份有限公司99年8月25日
    濫用藥物尿液檢驗報告2份、同意書2紙、嘉義市政府警察局
    第一分局委託檢驗尿液代號與真實姓名對照確認單、嘉義市
    政府警察局第二分局查獲毒品案件採集尿液送驗姓名對照表
    附卷可稽。另有第2級安非他命1包扣案可憑，而上開扣案毒
    品，經行政院衛生署草屯療養院鑑定結果，確含甲基安非他
    命成分，甲基安非他命1包驗餘淨重0.2629公克，有鑑定書1
    份可資參照，又甲基安非他命經口服投與後，約百分之70於
    24 小時內自尿中排出，約百分之90於96小時內自尿中排出
    ，最長可能不會超過4日即96小時，有行政院衛生署藥物食
    品檢驗局81年2月8日（81）藥檢壹字第001156號函釋明在案
    。本件被告第1份尿液檢驗結果呈現甲基安非他命濃度為322
    ng/ml、安非他命濃度為255ng/ml，濃度均已超過最低可定
    量濃度（甲基安非他定40ng/ml、安非他命40ng/ml），而判
    定為安非他命、甲基安非他命為陰性，然依「濫用藥物尿液
    檢驗作業準則」第20條規定，司法案件之濫用藥物尿液，必
    要時得採最低可定量濃度為閾值，不受第15條、第18條規定
    限制，此有行政院衛生局管制藥品管理局94年12月20日管檢
    字第0940013656號函可參。準此，本件被告之尿液既檢驗有
    毒品甲基安非他命代謝物甲基安非他命之原態，即可認定被
    告確有於採尿前96小時內施用甲基安非他命毒品無疑，足認
    被告自白與事實相符，被告犯行，洵堪認定，應依法論科。
三、被告前因施用毒品案件，經本院裁定觀察勒戒後，於99年3
    月31日認無繼續施用毒品傾向而釋放，並經嘉義地方法院檢
    察署檢察官於以98年度毒偵字第1759號為不起訴處分確定，
    有臺灣高等法院被告前案紀錄表附卷可稽，足見被告確係在
    觀察勒戒執行完畢釋放後，五年內再犯施用第1級、第2級毒
    品犯行洵堪認定。
四、按海洛因、甲基安非他命各係毒品危害防制條例第2條第2項
    第1款、第2款所定之第1級、第2級毒品。被告前因施用毒品
    案件，經法院裁定觀察勒戒，移付執行完畢復為檢察官為不
    起訴處分確定後，五年內再犯本件施用第1級、第2級毒品之
    犯行，核其所為，係分別違犯毒品危害防制條例第10條第1
    項之施用第1級毒品罪及第10條第2項之施用第2級毒品罪。
    其施用第1級毒品及施用第2級毒品前、後，持有第1級毒品
    、第2級毒品之低度行為，應分別為施用第1級毒品、第2級
    毒品之高度行為所吸收，不另論罪。前開施用第1級毒品及
    施用第2級毒品4罪間，犯意各別，行為互異，犯罪構成要件
    不同，自應分論併罰。
五、爰審酌被告前曾有施用毒品案件，復經觀察勒戒，獲邀不起
    訴處分之寬典後，仍無視於毒品對於自身健康之戕害及國家
    對於杜絕毒品犯罪之禁令，猶施用毒品不輟，再為本案犯行
    ，顯無戒絕之意及其犯罪之動機、目的、手段、犯罪後坦承
    犯行、態度良好等一切情狀，分別量處如主文所示之刑，並
    定其應執行刑，以資懲儆。扣案之第2級毒品甲基安非他命
    1包、第2級毒品甲基安非他命成分，業經鑑定如前可按，係
    違禁物，應依毒品危害防制條例第18條第1項前段規定，沒
    收銷燬之；前開扣案毒品外包裝1個，係被告所有供前開施
    用毒品犯行所用之物，均依刑法第38條第1項第2款規定併宣
    告沒收。
據上論斷，應依刑事訴訟法第273之1條第1項、第299條第1項前
段，毒品危害防制條例第10條第1項、第2項、第18條第1項前段
，刑法第11條、第51條第5款、第38條第1項第2款，判決如主文
。
本案經檢察官陳志川到庭執行職務
中    華    民    國    99    年    11    月    30    日
                  刑事第三庭    法  官  葉淑儀
以上正本證明與原本無異。
如不服本判決應於收受判決後10日內向本院提出上訴書狀，並應
敘述具體理由；其未敘述上訴理由者，應於上訴期間屆滿後20日
內向本院補提理由書（均須按他造當事人之人數附繕本）「切勿
逕送上級法院」。
中    華    民    國    99    年    11    月    30    日
                                書記官  劉美娟
附錄論罪法條全文：
毒品危害防制條例第10條
施用第一級毒品者，處 6 月以上 5 年以下有期徒刑。
施用第二級毒品者，處 3 年以下有期徒刑。

司法院資訊處製作；財團法人民間司法改革基金會備份。
